# 请问陈版

提问人：yiyeguyun 时间：2011-04-27 18:45:30
请问陈版企业以零对价出资取得被投资单位70%股权，是否可以确认为长期股权投资，以及是否属于合并。 注： 1 、企业派驻财务人员及管理人员。 2 、企业拥有对被投资单位的利润分配权（但规定了期限）。 3 、两企业关系为业务合作关系。即投资企业向被投资企业提供业务资源。

回答人：chenyiwei
请详细说明相关的交易背景、目的等基本信息。 主要考虑因素：（ 1 ）对被投资企业的财务、经营政策有无控制权，在此方面与原股东是否有特殊约定。（ 2 ）利润分配权“规定了期限”是什么意思？是否过了若干年限（可能就是双方的合作协议约定的期限）之后就必须把股权转让回原股东？如果是，转让价格如何确定？（ 3 ）为何零价格受让？